【裁判字號】    97,審訴,1421
【裁判日期】    970829
【裁判案由】    毒品危害防制條例
【裁判全文】
臺灣高雄地方法院刑事判決            97年度審訴字第1421號
公  訴  人  臺灣高雄地方法院檢察署檢察官
被      告  甲○○
                    現羈押在臺灣高雄看守所
上列被告因毒品危害防制條例案件，經檢察官提起公訴（97年度
毒偵字第1998號、第4484號），本院改依簡式審判程序審理，判
決如下：
    主  文
甲○○施用第一級毒品，累犯，處有期徒刑玖月；又施用第一級
毒品，累犯，處有期徒刑玖月；又施用第二級毒品，累犯，處有
期徒刑伍月。應執行有期徒刑壹年陸月。
    事  實
一、甲○○前因施用毒品案件，經本院以91年度毒聲字第3013號
    裁定令入戒治處所施以強制戒治，嗣經本院以91年度毒聲字
    第7021號裁定停止戒治，於民國91年11月21日釋放出戒治處
    所，嗣於92年6 月7 日強制戒治期滿執行完畢。另曾因毒品
    危害防制條例案件，經本院以93年度簡字第2176號判決，判
    處有期徒刑3 月確定，於93年9 月7 日易科罰金執行完畢。
    詎其仍不知戒絕毒癮，明知海洛因及甲基安非他命，分別經
    公告列為毒品危害防制條例第2 條第2 項第1 款之第一級毒
    品及同條項第2 款之第二級毒品，不得非法持有、施用，猶
    基於施用第一級毒品海洛因之犯意，於97年1 月25日，在其
    位於高雄縣鳳山市○○○街162 號3 樓之住處，施用第一級
    毒品海洛因1 次，嗣於97年1 月26日下午4 時20分許，其行
    經高雄市苓雅區○○○路處，因形跡可疑為警盤查，於警詢
    中經其同意後採集其尿液送檢，發現呈嗎啡陽性反應，始悉
    上情。之後其又基於施用第一級毒品海洛因之犯意，於97
    年5 月2 日，在其上開住處，施用第一級毒品海洛因1 次；
    而同日其另基於施用第二級毒品甲基安非他命之犯意，亦在
    上開處所，施用第二級毒品甲基安非他命1 次。嗣於97年5
    月3 日下午4 時20分許，其行經高雄市○○區○○街26巷40
    號前，因形跡可疑為警盤查，於警詢中經其同意後採集其尿
    液送檢，發現呈嗎啡及甲基安非他命陽性反應，因而查悉上
    情。
二、案經高雄市政府警察局苓雅分局移送臺灣高雄地方法院檢察
    署檢察官偵查起訴。
    理  由
一、按本件被告甲○○所犯係死刑、無期徒刑、最輕本刑為3 年
    以上有期徒刑以外之罪，其於準備程序就前揭被訴事實為有
    罪之陳述，經受命法官告知簡式審判程序之旨，並聽取其與
    公訴人意見後，本院認無不得或不宜改依簡式審判程序進行
    之處，爰依刑事訴訟法第273 條之1 第1 項、第284 條之1
    ，裁定本件由受命法官獨任進行簡式審判程序，合先敘明。
二、前揭犯罪事實，業據被告於本院審理中坦承不諱，且其前開
    2 次為警查獲後，採集尿液送檢之檢驗結果，均呈施用第一
    級毒品海洛因後所會產生之嗎啡陽性反應，其中於97年5 月
    3 日遭查獲後之採尿檢驗結果，並呈施用第二級毒品甲基安
    非他命後所會產生之甲基安非他命陽性反應，有高雄市立凱
    旋醫院97年2 月4 日A00000000 號、97年5 月12日A0000000
    0 號濫用藥物尿液檢驗報告在卷可稽（上開被告以外之人於
    審判外所為之書面陳述，因本件已改行簡式審判程序，依刑
    事訴訟法第159 條第2 項之規定，應具有證據能力），則被
    告前開自白顯與事實相符，堪以採信。本件事證明確，被告
    前揭犯行，足堪認定。另被告曾因施用毒品案件，經本院以
    91年度毒聲字第3013號裁定令入戒治處所施以強制戒治，嗣
    經本院以91年度毒聲字第7021號裁定停止戒治，於91年11月
    21日釋放出戒治處所，嗣於92年6 月7 日強制戒治期滿執行
    完畢等情，有臺灣高等法院被告前案紀錄表在卷可憑，被告
    於強制戒治執行完畢釋放後，5 年內再犯本件施用毒品之犯
    行，依法自應予以追訴處罰。
三、按海洛因及甲基安非他命，分別係毒品危害防制條例第2 條
    第2 項第1 款所稱之第一級毒品及同條項第2 款所稱之第二
    級毒品，故核被告所為，係犯該條例第10條第1 項之施用第
    一級毒品罪及同條第2 項之施用第二級毒品罪。被告持有第
    一級毒品海洛因及第二級毒品甲基安非他命後，進而施用，
    其持有之低度行為均應為施用之高度行為所吸收，不另論罪
    。被告所犯上開3 罪間，犯意各別、行為互殊，自應分論併
    罰。被告有上述之前科紀錄乙情，有前開臺灣高等法院被告
    前案紀錄表在卷可稽，其受有期徒刑執行完畢，5 年內故意
    再犯本件最重本刑為有期徒刑以上之3 罪，為累犯，均應依
    刑法第47條第1 項規定加重其刑。爰審酌被告經強制戒治後
    ，尚未能戒絕毒癮，足證前開保安處分措施實難矯治其惡性
    ，惟念及其犯後坦承罪行，態度良好，而所犯係為自戕行為
    ，尚未對他人造成實害，復參以其先前因施用毒品案件遭論
    罪科刑之次數等一切情狀，分別量處如主文所示之刑，並定
    應執行之刑，以資懲儆。
據上論斷，應依刑事訴訟法第273 條之1 第1 項、第284 條之1
、第299 條第1 項前段，毒品危害防制條例第10條第1 項、第2
項，刑法第11條前段、第47條第1 項、第51條第5 款，判決如主
文。
本案經檢察官鄭益雄到庭執行職務。
中    華    民    國    97    年    8     月    29    日
                  刑事第七庭    法  官  陳君杰
以上正本證明與原本無異。
如不服本判決，應於判決送達後10日內，向本院提出上訴狀。
中    華    民    國    97    年    8     月    29    日
                                書記官  李承悌
附錄本判決論罪科刑法條全文：
毒品危害防制條例第10條
施用第一級毒品者，處6月以上5年以下有期徒刑。
施用第二級毒品者，處3年以下有期徒刑。


司法院資訊處製作；財團法人民間司法改革基金會備份。
